【裁判字號】    95,上訴,3302
【裁判日期】    951114
【裁判案由】    違反槍砲彈藥刀械管制條例
【裁判全文】
臺灣高等法院刑事判決                95年度上訴字第3302號
上  訴  人
即  被  告  甲○○
選任辯護人  楊  揚  律師
上列上訴人因違反槍砲彈藥刀械管制條例案件，不服臺灣士林地
方法院95年度訴字第211號，中華民國95年6月28日第一審判決（
起訴案號：臺灣士林地方法院檢察署95年度偵字第376號），提
起上訴，本院判決如下：
    主  文
原判決撤銷。
甲○○未經許可，寄藏可發射子彈具有殺傷力之改造手槍，處有
期徒刑年貳月，併科罰金新臺幣萬元，罰金如易服勞役，以
新臺幣貳仟元折算壹日。扣案仿BERETTA廠92FS型半自動手槍製
造之改造手槍壹支（槍枝管制編號：0000000000）沒收。
    事  實
一、甲○○未經許可，竟基於寄藏具有殺傷力之槍枝及子彈之犯
    意，於民國94年11月4日下午某時，在臺北市○○區○○路
    77 巷2號住處，受綽號「阿忠」之不詳年籍成年男子委託，
    代為保管該男子交付之仿BERETTA廠92FS型半自動手槍製造
    而更換槍管成可發射子彈具殺傷力之改造手槍1支（槍枝管
    制編號：0000000000）及具有殺傷力之土造子彈6顆。至94
    年11月6日18時30分許，甲○○持上開手槍及子彈行經臺北
    市大同區○○○路、敦煌路口時，為警當場查獲扣案。
二、案經臺北市政府警察局大同分局報告臺灣士林地方法院檢察
    署檢察官偵查起訴。
    理  由
一、上揭事實，業據上訴人即被告甲○○坦承不諱，並有扣案之
    改造手槍1支及子彈6顆可證。扣案手槍與子彈，經內政部警
    政署刑事警察局以性能檢驗法及試射法鑑定結果，認該槍（
    槍枝管制編號0000000000）係由仿BERETTA廠92FS型半自動
    手槍製造之金屬手槍，經更換土造金屬槍管改造而成，機械
    性能良好，可擊發適用子彈，子彈6顆均係土造子彈（具直
    徑約9mm金屬彈頭），經採2顆試射，均可擊發，認具殺傷力
    ，有該局94年11月29日刑鑑字第0940171938號槍彈鑑定書1
    份（94年度核退字第1974號卷第10至12頁）可憑。嗣原審再
    將扣案手槍及其餘子彈4顆囑託同局鑑定，該局人員將此4顆
    子彈實際裝填於扣案手槍，試射後測得1顆彈頭（直徑約9mm
    ，重約5.35克）之發射速度為349公尺/秒，計算其動能為
    325.82焦耳，單位面積動能為512.15焦耳/平方公分，1顆彈
    頭（直徑約9mm、重約5.35克）之發射速度為284公尺/秒，
    計算其動能為215.75焦耳，單位面積動能為339.15焦耳/平
    方公分，1顆彈頭（直徑約9mm、重約5.35克）之發射速度為
    285公尺/秒，計算其動能為217.28焦耳，單位面積動能為
    341.54焦耳/平方公分，1顆彈頭（直徑約9mm、重約5.35克
    ）之發射速度為349公尺/秒，計算其動能為325.82焦耳，單
    位面積動能為512.15焦耳/平方公分。依美國軍醫總署定義
    ，彈丸撞擊動能達78.6焦耳/平方公分，足以使人喪失戰鬥
    能力，且內政部警政署刑事警察局對活豬作射擊測試結果，
    彈丸單位面積動能達24焦耳/平方公分，足以穿入豬隻皮肉
    層，而日本科學警察研究所之研究結果，彈丸單位面積動能
    達20焦耳/平方公分，即足以穿入人體皮肉層，亦有內政部
    警政署刑事警察局95年4月20日刑鑑字第0950053997號函附
    卷可按，足認該手槍確可發射扣案子彈而具有殺傷力。再扣
    案手槍係由仿BERETTA廠92FS型半自動手槍製造之金屬手槍
    ，經更換土造金屬槍管改造而成，該槍彈均具有殺傷力等情
    ，業據內政部警政署刑事警察局鑑定明確，有上揭鑑定書及
    函附卷可證，上訴人之選任辯護人謂無證據足以證明為仿
    BERETTA廠92FS型半自動手槍製造改造而成云云，自非可採
    。綜上所述，上訴人之自白與事實相符，其犯行堪以認定，
    應依法論科。
二、核上訴人所為，係犯槍砲彈藥刀械管制條例第8條第4項之未
    經許可寄藏可發射子彈具有殺傷力之改造手槍罪及同條例第
    12條第4項之未經許可寄藏子彈罪。上訴人因受託「寄藏」
    而持有該槍彈，其持有行為係寄藏行為之當然結果，不再論
    以持有罪。上訴人同時寄藏手槍、子彈，觸犯上揭二罪名，
    為想像競合犯，應從較重之槍砲彈藥刀械管制條例第8條第4
    項之罪處斷。
三、原審予以論科，固非無見。惟上訴人行為後，94年2月2日修
    正，95年7月1日施行之刑法第33條第5款已將罰金刑提高為
    新台幣（下同）1000元以上，此部分以修正前刑法有利於上
    訴人，但同法第42條則將罰金易服勞役之折算標準改以1000
    元、2000元或3000元折算一日，此部分修正後之規定比修正
    前係依罰金罰鍰提高標準條例第2條規定提高為300元、600
    元或900元（即銀元100元、200元或300元）者有利於上訴人
    ，綜合比較結果，以新法有利於上訴人，應適用修正後刑法
    論處，原判決未及審酌，即有可議。上訴人上訴意旨謂其有
    妻兒待養，指摘原審量刑過重為不當，雖無理由，惟原判決
    既有上揭可議之處，仍應予以撤銷改判。爰審酌上訴人因受
    託保管而寄藏槍彈，寄藏槍彈係手槍1支、子彈6顆，其行為
    對於社會治安產生之威脅與損害，犯後坦承犯行，態度良好
    ，暨其犯罪之動機、目的、方法、品行、智識程度及生活狀
    況等一切情狀，仍量處如主文所示之刑，並諭知罰金易服勞
    役之折算標準。扣案手槍為違禁物，依刑法第38條第1項第1
    款規定沒收，子彈6顆因於鑑定時試射擊發而滅失，不予沒
    收。
據上論斷，應依刑事訴訟法第369條、第364條，第299條第1項前
段，槍砲彈藥刀械管制條例第8條第4項、第12條第4項，刑法第
11條前段、第55條、第38條第1項第1款、第2條第1項、修正後刑
法第42條第3項，判決如主文。
本案經檢察官謝英民到庭執行職務。
中    華    民    國    95    年    11    月    14    日
                  刑事第二庭    審判長法  官  呂丹玉
                                      法  官  王詠寰
                                      法  官  林恆吉
以上正本證明與原本無異。
如不服本判決，應於收受送達後十日內向本院提出上訴書狀，其
未敘述上訴之理由者並得於提起上訴後十日內向本院補提理由書
（均須按他造當事人之人數附繕本）。
                                      書記官  陳啟文
中    華    民    國    95    年    11    月    15    日
附錄：本案論罪科刑法條全文
槍砲彈藥刀械管制條例第8條第4項
未經許可，持有、寄藏或意圖販賣而陳列第 1 項所列槍枝者，處
3年以上10年以下有期徒刑，併科新臺幣700萬元以下罰金。
槍砲彈藥刀械管制條例第12條第4項
未經許可，持有、寄藏或意圖販賣而陳列子彈者，處 5 年以下有
期徒刑，併科新臺幣 300 萬元以下罰金。


司法院資訊處製作；財團法人民間司法改革基金會備份。
